臺灣板橋地方法院刑事判決　　　　　　　100年度易字第325號
公　訴　人　臺灣板橋地方法院檢察署檢察官
被　　　告　陳文金
上列被告因竊盜案件，經檢察官提起公訴（99年度偵字第32174
號），本院依簡式審判程序，判決如下：
    主  文
陳文金竊盜，累犯，處拘役拾日，如易科罰金，以新臺幣壹仟
元折算壹日；又竊盜，累犯，處拘役肆拾日，如易科罰金，以新
臺幣壹仟元折算壹日；應執行拘役陸拾日，如易科罰金，以新臺
幣壹仟元折算壹日。
    事  實
一、陳文金：(一)於民國95年間，因違反毒品危害防制條例案件，
    經本院以95年度簡字第5250號判決判處有期徒刑4 月確定，
    復經本院以96年度聲減字第1853號裁定減為有期徒刑2 月確
    定，送監執行於96年8 月5 日縮刑期滿執行完畢；(二)於96年
    間，因偽造文書案件，經本院以96年度簡字第5564號判決判
    處有期徒刑5 月，減為有期徒刑2 月又15日確定；(三)於同年
    間，因違反毒品危害防制條例案件，經本院以96年度簡字第
    6317號判決判處有期徒刑4 月確定；上開(二)、(三)所示之2 罪
    刑，送監接續執行於97年9 月24日縮刑期滿執行完畢；(四)於
    99年間，因竊盜案件，經本院以99年度易字第1519號判決判
    處有期徒刑7 月確定；(五)於同年間，因違反毒品危害防制條
    例案件，經本院以99年度簡字第6105號判決判處有期徒刑5
    月確定（上開(四)、(五)所示之2 罪刑現經送監接續執行）。
二、詎其猶不知悔改，復意圖為自己不法之所有，基於竊盜之犯
    意，於99年6 月7 日23時許，在新北市○○區○○街88號1
    樓之「潔樂自助乾洗店」內，徒手竊取店內詹明煌所有之時
    鐘1 個（價值約新臺幣〈下同〉200 元），得手後隨即離去
    ；復另行起意，意圖為自己不法之所有，基於竊盜之犯意，
    於99年9 月7 日3 時許，在新北市○○區○○路2 段18巷5
    號之「潔樂自助乾洗店」內，徒手竊取詹明煌所有之洗衣粉
    桶1 個（價值約200 元）及店內真實姓名年籍不詳之成年客
    人所有之毛巾1 條，得手後隨即離去；嗣為詹明煌發現物品
    失竊，隨即報警處理，始悉上情。
三、案經詹明煌訴由新北市政府警察局三重分局移送臺灣板橋地
    方法院檢察署檢察官偵查起訴。
    理  由
一、本案被告陳文金所犯係死刑、無期徒刑、最輕本刑為3 年以
    上有期徒刑以外之罪，其於準備程序中就被訴事實為有罪之
    陳述，經本院告知簡式審判程序之旨，並聽取檢察官、被告
    之意見後，經本院裁定進行簡式審判程序，合先敘明。
二、上揭犯罪事實，業據被告於警詢、偵查及本院審理時坦承不
    諱，且經證人即告訴人詹明煌於警詢時證述明確，並有監視
    器畫面翻拍照片6 幀附卷可稽（見偵查卷第7 、8 頁），足
    認被告自白與事實相符。本案事證明確，被告犯行堪以認定
    ，應依法論科。
三、核被告所為，係犯2 次刑法第320 條第1 項之竊盜罪。被告
    有如事實一之(一)至(三)所示之犯罪科刑及執行情形，有臺灣高
    等法院被告前案紀錄表在卷可稽，其於上開有期徒刑執行完
    畢後5 年內，故意再犯本案有期徒刑以上之2 罪，均為累犯
    ，應依刑法第47條第1 項之規定，分別加重其刑。被告所犯
    上開2 罪間，犯意各別，罪名互異，應分論併罰。爰審酌被
    告不思正當工作以獲取財物，妄想以竊盜手段不勞而獲，其
    觀念偏差，有待矯治，及其犯罪之手段、目的、所竊財物價
    值、犯後坦承犯行，已知悔悟等一切情狀，分別量處如主文
    所示之刑，並均諭知易科罰金之折算標準，再合併定其應執
    行刑及諭知易科罰金之折算標準，以資懲儆。
四、檢察官雖以被告涉有多次竊盜前科，顯有犯竊盜罪之習慣請
    求諭知於刑之執行前令入勞動場所強制工作等語。惟按保安
    處分係針對受處分人將來之危險性所為之處置，以達教化、
    治療之目的，為刑罰之補充制度，保安處分中之強制工作，
    旨在對嚴重職業性犯罪及欠缺正確工作觀念或無正常工作因
    而犯罪者，強制其從事勞動，學習一技之長及正確之謀生觀
    念，使其日後重返社會，能適應社會生活。然保安處分之措
    施亦含社會隔離、拘束身體自由之性質，其限制人民之權利
    ，實與刑罰同，自應受比例原則之規範，使保安處分之宣告
    ，與行為人所為行為之嚴重性、行為人所表現之危險性，及
    對行為人未來行為之期待性相當（最高法院91年度臺上字第
    4625號判決意旨參照）。查被告固有為本案2 次竊盜犯行，
    惟其犯罪行為之嚴重性尚非重大，所竊取之財物價值亦非甚
    鉅，參以被告於犯罪後已坦承犯行，深具悔意，是依比例原
    則，綜合其所表現之危險性及對其未來之期待性等情以觀，
    本院因認宣告如主文所示之刑，已足認為與被告犯行之處罰
    相當，尚難認定有宣告強制工作以預防矯治其社會危險性之
    必要，爰不另為強制工作之諭知，是檢察官聲請諭知強制工
    作部分，尚無必要，併此敘明。
據上論斷，應依刑事訴訟法第273 條之1 第1 項、第299 條第1
項前段，刑法第320 條第1 項、第47條第1 項、第41條第1 項前
段、第51條第6 款，刑法施行法第1 條之1 第1 項、第2 項前段
，判決如主文。
本案經檢察官高智美到庭執行職務。
中    華    民    國    100   年    2     月   25    日
                  刑事第二十庭  法  官  鄧雅心
以上正本證明與原本無異。
如不服本判決應於收受判決後10日內向本院提出上訴書狀，並應
敘述具體理由。其未敘述上訴理由者，應於上訴期間屆滿後20日
內向本院補提理由書（均須按他造當事人之人數附繕本）「切勿
逕送上級法院」。
                                書記官  王小芬
中    華    民    國    100   年    2     月   25    日
附錄本案論罪科刑法條
中華民國刑法第三百二十條
意圖為自己或第三人不法之所有，而竊取他人之動產者，為竊盜
罪，處五年以下有期徒刑、拘役或五百元以下罰金。
意圖為自己或第三人不法之利益，而竊佔他人之不動產者，依前
項之規定處斷。
前二項之未遂犯罰之。